library(tidyverse)
library(arules)
library(ggplot2)
library(haven)
library(rpart)
library(rpart.plot)

#Carga de Datos 2017

```{r}
Datos2017 <- read_sav("C:/Users/erodriguez/OneDrive - COFIÑO STAHL Y CIA, S.A/Documents/Personal Data/Maestira USAC/Cuarto Trimestre/Introduccion a la Mineria de Datos/Proyecto/20181226142907xRp35JuZin7nN2x88Me8MVcQvyZCnu5K.sav")
Data2017 <-  Datos2017 %>%
  select(Depreg, Sexo, Edadif, Caudef,Asist,Cerdef)
```
#Limpieza y evaluacion de datos

```{r}
Data2017[is.na(Data2017)] <- -1
MaxDepreg<- max(Data2017$Depreg)
MaxSexo<- max(Data2017$Sexo)
MaxEdadif<- max(Data2017$Edadif)
MaxCaudef<- max(Data2017$Caudef)
MaxAsist<- max(Data2017$Asist)
MaxCerdef<- max(Data2017$Cerdef)
MinDepreg<- min(Data2017$Depreg)
MinSexo<- min(Data2017$Sexo)
MinEdadif<- min(Data2017$Edadif)
MinCaudef<- min(Data2017$Caudef)
MinAsist<- min(Data2017$Asist)
MinCerdef<- min(Data2017$Cerdef)
subset(Data2017, is.na(Data2017$Depreg))
subset(Data2017, is.na(Data2017$Sexo))
subset(Data2017, is.na(Data2017$Edadif))
subset(Data2017, is.na(Data2017$Caudef))
subset(Data2017, is.na(Data2017$Asist))
subset(Data2017, is.na(Data2017$Cerdef))
```
```{r}
Data2017 %>%
     summarise(EdadMin = min(Edadif), Edadmax=max(Edadif), EdadProm = mean(Edadif))
```
```{r}
Data2017Clean <- Data2017%>%
  subset(Edadif<999 & Edadif>0)
Año2017 <- Data2017Clean %>%
     summarise(EdadMin = min(Edadif), Edadmax=max(Edadif), EdadProm = mean(Edadif), EdadMedia = median(Edadif))
Año2017
```

#Analisis Inicial
```{r}
MuertesXDep2017 <- Data2017Clean %>%
  count(Depreg)
CausasMuerte2017 <- Data2017Clean %>%
   count(Caudef)
EdadMuerte2017 <- Data2017Clean %>%
  count(Edadif)
```
#Grafico de Muertes x Departamento 2017

```{r}
ggplot(MuertesXDep2017, aes(x = Depreg , y= n)) + geom_bar(stat="identity", fill="red", alpha=.6, width=.4) + labs(x="Departamento",y= "Frecuencia") + ggtitle("Fallecimientos por departamento Año 2017")
```
# Departamentos con mas de 5000 Muertes
```{r}
ggplot(subset(MuertesXDep2017,n>5000), aes(x = Depreg , y= n)) + geom_bar(stat="identity", fill="red", alpha=.6, width=.4) + labs(x="Departamento",y= "Frecuencia") + ggtitle("Fallecimientos por departamento Año 2017")
```



#Grafico de causas Principales de Muerte 2017

```{r}
ggplot(subset(CausasMuerte2017,n>3000)) + geom_point(aes(x = Caudef , y= n))+ ggtitle("Causas Principales de Muerte 2017")
```
#Grafico de Edad de Muerte 2017

```{r}

ggplot(EdadMuerte2017) + geom_point(aes(Edadif,n)) + ggtitle("Falleciemientos por Edad Año 2017")
       
```


```{r}
boxplot(Data2017Clean$Edadif ~ Data2017Clean$Sexo,last=1, col="darkorchid1",
ylab="Edad de Muerte", xlab ="Sexo 1 = Hombres 2 = Mujeres Año 2017")
```
#Analisis usando Apriori

```{r}
Apriori2017 <- fim4r(Data2017Clean, method="fpgrowth", targert="rules", supp=.2,conf=.5)
FrameApriori2017 <- as(Apriori2017,"data.frame")
```


#Analsis usando Kmeans

```{r}
cluster2017 <- kmeans(Data2017Clean, centers=4)
```




#Analisis usando Arbol

```{r}

Prediccion2017 <- rpart(Caudef ~ Edadif, data=Data2017Clean, method = "class")

rpart.plot(Prediccion2017,
           type = 2,
           extra = 0,  
           under = TRUE,  
           fallen.leaves = TRUE,  
           box.palette = "BuGn",  
           main = "Causa defuncion 2017",
           cex = 0.6)  

```

#Prediccion 2

```{r}
Prediccion2_2017 <- rpart(Caudef ~ Depreg, data=Data2017Clean, method = "class")
rpart.plot(Prediccion2_2017,
           type = 2,
           extra = 0,  
           under = TRUE,  
           fallen.leaves = TRUE,  
           box.palette = "BuGn",  
           main = "Arbol Causas de defuncion por Departamento año 2017",
           cex = 0.6)  
```
#Prediccion 3

```{r}
Prediccion3_2017 <- rpart(Caudef ~ Sexo, data=Data2017Clean, method = "class")
rpart.plot(Prediccion3_2017,
           type = 2,
           extra = 0,  
           under = TRUE,  
           fallen.leaves = TRUE,  
           box.palette = "BuGn",  
           main = "Arbol Causas de defuncion por Sexo año 2017",
           cex = 0.6)  
```
#Prediccion 4

```{r}
Prediccion4_2017 <- rpart(Caudef ~ Cerdef, data=Data2017Clean, method = "class")
rpart.plot(Prediccion4_2017,
           type = 2,
           extra = 0,  
           under = TRUE,  
           fallen.leaves = TRUE,  
           box.palette = "BuGn",  
           main = "Arbol Causas de defuncion por quien certifica año 2017",
           cex = 0.6)  
```

