library(tidyverse)
library(arules)
library(ggplot2)
library(haven)
library(rpart)
library(rpart.plot)

#Carga de Datos 2019

```{r}
Datos2019 <- read_sav("C:/Users/erodriguez/OneDrive - COFIÑO STAHL Y CIA, S.A/Documents/Personal Data/Maestira USAC/Cuarto Trimestre/Introduccion a la Mineria de Datos/Proyecto/20201201154851el8puh8r6zutgVKBoRIbazWluzIr25A3.sav")
Data2019 <-  Datos2019 %>%
  select(Depreg, Sexo, Edadif, Caudef,Asist,Cerdef)
```
#Limpieza y evaluacion de datos

```{r}
subset(Data2019, is.na(Data2019$Depreg))
subset(Data2019, is.na(Data2019$Sexo))
subset(Data2019, is.na(Data2019$Edadif))
subset(Data2019, is.na(Data2019$Caudef))
subset(Data2019, is.na(Data2019$Asist))
subset(Data2019, is.na(Data2019$Cerdef))
```
```{r}
Data2019 %>%
     summarise(EdadMin = min(Edadif), Edadmax=max(Edadif), EdadProm = mean(Edadif))
```
```{r}
Data2019Clean <- Data2019%>%
  subset(Edadif<999)
Año2019 <- Data2019Clean %>%
     summarise(EdadMin = min(Edadif), Edadmax=max(Edadif), EdadProm = mean(Edadif), EdadMedia = median(Edadif))
Año2019
```

#Analisis Inicial
```{r}
MuertesXDep2019 <- Data2019Clean %>%
  count(Depreg)
CausasMuerte2019 <- Data2019Clean %>%
   count(Caudef)
EdadMuerte2019 <- Data2019Clean %>%
  count(Edadif)
```
#Grafico de Muertes x Departamento 2019

```{r}
ggplot(MuertesXDep2019, aes(x = Depreg , y= n)) + geom_bar(stat="identity", fill="red", alpha=.6, width=.4) + labs(x="Departamento",y= "Frecuencia") + ggtitle("Fallecimientos por departamento Año 2019")
```
# Departamentos con mas de 5000 Muertes
```{r}
ggplot(subset(MuertesXDep2019,n>5000), aes(x = Depreg , y= n)) + geom_bar(stat="identity", fill="red", alpha=.6, width=.4) + labs(x="Departamento",y= "Frecuencia") + ggtitle("Fallecimientos por departamento Año 2019")
```

#Grafico de causas Principales de Muerte 2019

```{r}
ggplot(subset(CausasMuerte2019,n>3000)) + geom_point(aes(x = Caudef , y= n)) + ggtitle("Causas Principales de Muerte 2019")
```
#Grafico de Edad de Muerte 2019

```{r}
ggplot(EdadMuerte2019) + geom_point(aes(Edadif,n)) + ggtitle("Fallecimientos por Edad Año 2019")
       
```


```{r}
boxplot(Data2019Clean$Edadif ~ Data2019Clean$Sexo,last=1, col="darkorchid1",
ylab="Edad de Muerte", xlab ="Sexo 1 = Hombres 2 = Mujeres 2019")
```
#Analsis usando Kmeans

```{r}
cluster1 <- kmeans(Data2019Clean, centers=2)
```
#Analisis usando Arbol

```{r}

Prediccion2019 <- rpart(Caudef ~ Edadif, data=Data2019Clean, method = "class")

rpart.plot(Prediccion2019,
           type = 2,
           extra = 0,  
           under = TRUE,  
           fallen.leaves = TRUE,  
           box.palette = "BuGn",  
           main = "Causa defuncion 2019",
           cex = 0.6)  

```

#Prediccion 2

```{r}
Prediccion2_2019 <- rpart(Caudef ~ Depreg, data=Data2019Clean, method = "class")
rpart.plot(Prediccion2_2019,
           type = 2,
           extra = 0,  
           under = TRUE,  
           fallen.leaves = TRUE,  
           box.palette = "BuGn",  
           main = "Arbol Causas de defuncion Departamento año 2019",
           cex = 0.6)  
```
#Prediccion 3

```{r}
Prediccion3_2019 <- rpart(Caudef ~ Sexo, data=Data2019Clean, method = "class")
rpart.plot(Prediccion3_2019,
           type = 2,
           extra = 0,  
           under = TRUE,  
           fallen.leaves = TRUE,  
           box.palette = "BuGn",  
           main = "Arbol Causas de defuncion por Sexo año 2019",
           cex = 0.6)  
```


